臺北高等行政法院判決
　　　　　　　　　　　　　　　　　　 94年度簡字第286號
原　　　告　甲○○
被　　　告　財政部臺北市國稅局
代　表　人　張盛和（局長）
上列當事人間因綜合所得稅事件，原告不服財政部中華民國94年
2月4日台財訴字第09300548660號訴願決定，提起行政訴訟。本
院判決如下：
　　主  文
原告之訴駁回。
訴訟費用由原告負擔。
　　事  實
一、事實概要：原告89年度綜合所得稅結算申報，經被告核定綜
    合所得總額為新台幣（下同）3,308,930元、淨額為
    2,756,086元，應補稅額40,229元。原告對被告核定其配偶
    陳美嬌出售其所有坐落高雄市○○○路10之6號6樓、民權二
    路357之16號6樓、永興街99巷1號等3戶建物（以下簡稱系爭
    房屋）之財產交易所得各100,130元、29,545元、2,964元不
    服，申經復查結果，未獲准變更，提起訴願，亦遭決定駁回
    ，遂向本院提起行政訴訟。
二、兩造聲明：
　(一)原告聲明：訴願決定、復查決定及原處分均撤銷。
　(二)被告聲明：
    1.駁回原告之訴。
    2.訴訟費用由原告負擔。
三、兩造主張：
　(一)原告起訴意旨略謂：
    本件原告之配偶陳美嬌於89年間出售其所有坐落高雄市之3
    筆閒置房屋，因購入時日久遠，且未經整修即予出售，實際
    上發生交易損失，被告以原告未能提出證明文件為由，逕依
    財政部訂頒之所得標準核定原告之配偶有財產交易所得
    132,639元，顯與事實不合，是原處分顯有違誤，應予撤銷
    。
　(二)被告答辯意旨略謂：
    1.按「個人之綜合所得總額，以其全年左列各類所得合併計
      算之︰．．．第7類︰財產交易所得︰凡財產及權利因交
      易而取得之所得︰(1)財產或權利原為出價取得者，以交易
      時之成交價額，減除原始取得之成本，及因取得、改良及
      移轉該項資產而支付之一切費用後之餘額為所得額。」，
      為所得稅法第14條第1項第7類第1款所明定。次按「89年
      度個人出售房屋未申報或已申報而未能提出證明文件之財
      產交易所得標準：1.直轄市部分：．．．(2)高雄市：依房
      屋評定現值之19%計算。」，復為財政部90年2月1日台財
      稅第0900460072號函（以下簡稱財政部90年函釋）所明釋
      。
    2.本件原告之配偶陳美嬌於89年間出售其所有分別坐落高雄
      市○○○路10之6號6樓、民權二路357之16號6樓、永興街
      99巷1號之3戶房屋，被告乃按系爭房屋之評定現值及財政
      部90年函釋訂頒之所得標準，核定其有財產交易所得
      100,130元、29,545元、2,964元計132,639元，併課其當
      年度綜合所得稅。茲原告主張系爭房屋因購入時日已久，
      且未重新整修即予出售，尚發生交易損失，請免予核計財
      產交易所得等語。經查原告之配偶陳美嬌係於89年間移轉
      登記其所有之高雄市3戶房屋，原告既未申報，亦未能提
      出其買進、賣出房屋時之買賣契約書及價款收付之資金流
      程等資料，從而被告依據前揭法條規定及函釋意旨，核定
      系爭財產交易所得為100,130元、29,545元、2,964元尚無
      不合，復查決定予以維持，亦無違誤，原告所稱核不足採
      ，應予駁回。
　　理  由
一、按「個人之綜合所得總額，以其全年左列各類所得合併計算
    之．．．第7類：財產交易所得：凡財產及權利因交易而取
    得之所得：(1)財產或權利原為出價取得者，以交易時之成交
    價額，減除原始取得之成本，及因取得、改良及移轉該項資
    產而支付之一切費用後之餘額為所得額。」、「個人出售房
    屋，．．．；其未申報或未能提出證明文件者，稽徵機關得
    依財政部核定標準核定之。」，行為時所得稅法第14條第1
    項第7類第1款及所得稅法施行細則第17條之2第1項分別定有
    明文。
二、按當事人主張事實，須負舉證責任，倘其所提出之證據，不
    足為主張事實之證明，自不能認其主張之事實為真實。行政
    法院（現改制為最高行政法院）39年判字第2號著有判例。
    本件原告89年度綜合所得稅結算申報，原告對被告核定其配
    偶陳美嬌當年度取有出售其所有系爭房屋之財產交易所得計
    132,639元不服，並主張系爭房屋因購入時日久遠，且未經
    整修即予出售，確發生財產交易損失，被告依財政部訂頒之
    所得標準核定財產交易所得，顯與事實不合，自有違誤等語
    。經查被告於93年6月18日以財北國稅法字第0930233116號
    函通知原告於93年6月30日前提示系爭房屋買進、賣出房屋
    契約書及資金流程等資料供查，惟原告屆期未依規定提示，
    有上開函及掛號郵件收件回執各1份在卷為憑，原告空言主
    張有財產交易損失，卻乏提出任何積極證據以實其說，揆之
    前開判例，自難謂其已盡舉證責任，所言殊難採信。故被告
    以原告經通知而未提示相關資料供核，致未能覈實認定，乃
    依財政部90年函釋，按系爭房屋坐落之高雄市之房屋評定現
    值之19%計算財產交易所得後，歸併原告當年度綜合所得總
    額，即非無據。從而本件被告所為處分，揆諸首揭法條規定
    ，並無違誤，訴願決定予以維持，亦無不合，原告徒執前詞
    ，訴請撤銷，為無理由，應予駁回。另本件依卷內資料，事
    證已臻明確，爰不經言詞辯論為之，併此陳明。
據上論結，本件原告之訴為無理由，依行政訴訟法第236條、第
195條第1項後段、第98條第3項前段，判決如主文。
中　　華　　民　　國　　94　　年　  10　　月　 28  　 日
                  第 二 庭  法  官  林育如
上為正本係照原本作成。
本件以訴訟事件所涉及之法律見解具有原則性者為限，始得於本
判決送達後20日內向本院提出上訴狀並表明上訴理由，如已於本
判決宣示後送達前提起上訴者，應於判決送達後20日內補具上訴
理由（均按他造人數附繕本），且經最高行政法院許可後方得上
訴。
中　　華　　民　　國　　94　　年　  10　　月　 28  　 日
　　　　　　　　　　　　　  書記官　林惠堉
